臺灣臺北地方法院民事簡易判決
111年度北簡字第6100號
原      告  臺灣產物保險股份有限公司

法定代理人  李泰宏  
訴訟代理人  周思妤  
            楊承堯  
被      告  李銘軒  
上列當事人間請求侵權行為損害賠償事件，本院於中華民國111
年5月24日言詞辯論終結，本院判決如下︰
　　主    文
被告應給付原告新臺幣伍萬零陸佰陸拾肆元，及自民國一百一十
一年一月十五日起至清償日止，按週年利率百分之五計算之利息
。
原告其餘之訴駁回。
訴訟費用新臺幣壹仟貳佰貳拾元，其中新臺幣伍佰伍拾元由被告
負擔，餘由原告負擔。
本判決第一項得假執行。但被告如以新臺幣伍萬零陸佰陸拾肆元
為原告預供擔保，得免為假執行。
    事實及理由
一、被告經受合法通知，無正當理由，未於言詞辯論期日到場，
    核無民事訴訟法第386 條各款所列情事，爰依原告聲請，由
    其一造辯論而為判決。
二、原告主張：被告駕駛車牌號碼000-000車輛，於民國108年12
    月26日1時45分許行經臺北市中山區民生東路1段與林森北路
    交叉附近時，因未注意車前狀況，而與原告承保由訴外人蔡
    欣翰所駕駛之車牌號碼000-0000號車輛(下稱系爭車輛)發生
    碰撞，造成系爭車輛受損，案經臺北市政府警察局中山分局
    派員處理在案。嗣後系爭車輛送往維修，經原告所屬承辦理
    賠業務人員核算後，依發票實付應理賠金額為新臺幣(下同
　　)113,389元(工資費用18,050元、烤漆費用25,645元、零件
    費用69,694元)，原告遂依保險契約條款約定事項賠付。原
    告於給付賠償金額後，得代位行使被保險人對於被告之損害
    賠償請求權，爰依保險法第53條第1項、民法第184條第1項
　　、第191之2條等規定提起本件訴訟等語。並聲明：被告應給
    付原告113,389元，及自起訴狀繕本送達翌日起至清償日止
　　，按週年利率5%計算之利息。
三、按因故意或過失、不法侵害他人之權利者，負損害賠償責任
　　；汽車、機車或其他非依軌道行駛之動力車輛，在使用中加
    損害於他人者，駕駛人應賠償因此所生之損害，但於防止損
    害之發生，已盡相當之注意者，不在此限；被保險人因保險
    人應負保險責任之損失發生，而對於第三人有損失賠償請求
    權者，保險人得於給付賠償金額後，代位行使被保險人對於
    第三人之請求權；但其所請求之數額，以不逾賠償金額為限
　　，民法第184條第1項前段、第191條之2、保險法第53條第1
    項定有明文。經查，原告主張之事實，業據其提出道路交通
    事故當事人登記聯單、道路交通事故初步分析研判表頁面、
    車損照片、汽車險賠款同意書等件影本在卷可稽（見本院卷
    第17-19頁、第25-37頁），並經本院向臺北市政府警察局交
    通警察大隊調閱之道路交通事故初步分析研判表、道路交通
    事故現場圖、道路交通事故補充資料表、道路交通事故談話
    紀錄表AB、道路交通事故調查報告表㈠㈡、道路交通事故肇事
    人自首情形紀錄表、道路交通事故當事人登記聯單、道路交
    通事故當事人酒精測定紀錄表、號誌運作表、道路交通事故
    照片黏貼紀錄表等資料核閱屬實（見本院卷第43-57頁）
　　，而被告已於相當時期受合法通知，既未於言詞辯論期日到
    場，復未提出任何書狀以供本院審酌，自堪信原告主張之事
    實為真正。本件被告既因使用汽車中加損害於原告所承保之
    系爭車輛，致系爭車輛受損，復難認被告對於防止損害之發
    生已盡相當之注意，被告之過失行為與系爭車輛之車損結果
    ，亦有相當因果關係，是被告應就本件事故所生系爭車輛之
    損害負損害賠償責任。原告承保系爭車輛並已給付賠償金額
    ，即得代位行使對被告之侵權行為損害賠償請求權。
四、次按不法毀損他人之物者，被害人得請求賠償其物因毀損所
    減少之價額，民法第196條定有明文。又依上開規定請求賠
    償物被毀損所減少之價額，得以修復費用為估定之標準，但
    以必要者為限（例如：修理材料以新品換舊品，應予折舊）
　　，最高法院77年度第9次民事庭會議決議參照。依行政院所
    發布之固定資產耐用年數表及固定資產折舊率表，非運輸業
    用客車、貨車之耐用年數為5年，本院爰依行政院所頒固定
    資產耐用年數表及固定資產折舊率表，採定率遞減法計算系
    爭車輛之折舊。經查，原告主張其因本件車禍支出系爭車輛
    修復費用113,389元，其中工資費用18,050元、烤漆費用25,
    645元、零件費用69,694元，業據其提出估價單、電子發票
    、統一發票在卷可稽（見本院卷第21-23頁、第39頁），揆
    諸首揭規定，其中新零件更換舊零件之零件折舊部分非屬必
    要費用，應予扣除。而依行政院所發布之固定資產耐用年數
    表及固定資產折舊率表，非運輸業用客車、貨車之耐用年數
    為5年，依定率遞減法每年應折舊369/1000，另營利事業所
    得稅查核準則第95條第6項規定：「固定資產提列折舊採用
    定率遞減法者，以一年為計算單位，其使用期間未滿一年者
    ，按實際使用之月數相當於全年之比例計算之，不滿一月者
    ，以月計」，系爭車輛自出廠日即103年4月（見本院卷第15
    頁）起至車禍發生日108年12月26日止，已使用約5年9個月
    ，已逾非運輸業用客車、貨車之耐用年數5年，依所得稅法
    第54條第3項、固定資產折舊率表規定，以成本十分之一為
    合度，據此，系爭車輛更換零件部分，經扣除折舊後為6,96
    9元（計算式：69,694/10=6,969元，元以下四捨五入
　　），加計工資費用18,050元、烤漆費用25,645元後，則原告
    得請求之車輛修復費用應為50,664元（計算式：6,969元＋18
    ,050元＋25,645=50,664元），逾此範圍之請求，則無理由。
五、末按給付無確定期限者，債務人於債權人得請求給付時，經
    其催告而未為給付，自受催告時起，負遲延責任。其經債權
    人起訴而送達訴狀，或依督促程式送達支付命令，或為其他
    相類之行為者，與催告有同一之效力；遲延之債務，以支付
    金錢為標的者，債權人得請求依法定利率計算之遲延利息。
    但約定利率較高者，仍從其約定利率；應付利息之債務，其
    利率未經約定，亦無法律可據者，週年利率為百分之五，民
    法第229 條第2 項、第233 條第1 項前段、第203 條分別定
    有明文。查原告代位被保險人行使對被告之損害賠償請求權
    ，係以支付金錢為標的，給付並無確定期限，自應經原告之
    催告而未給付，被告始負遲延責任。揆諸前揭規定，原告請
    求被告給付自起訴狀繕本送達翌日即111年1月15日（見本院
    卷第67頁）起至清償日止，按法定利率即週年利率5%計算之
    利息，洵屬有據。
六、綜上所述，原告承保系爭車輛並已給付保險金額，即得代位
    行使對被告之侵權行為損害賠償請求權。從而，原告依侵權
    行為及保險法第53條之法律關係，請求被告給付50,664元，
    及自111年1月15日起至清償日止，按週年利率5%計算之利息
    ，為有理由，應予准許；逾此範圍之請求，為無理由，應予
    駁回。
七、本件原告勝訴部分，係就民事訴訟法第427 條適用簡易程序
    所為被告敗訴之判決，依同法第389 條第1 項第3 款規定，
    應依職權宣告假執行。並依同法第392 條第2 項規定，依職
    權宣告被告於預供擔保後，得免為假執行。
八、訴訟費用負擔之依據：民事訴訟法第79條。本件訴訟費用額
    ，依後附計算書確定如主文所示金額。
中　　華　　民　　國　　111 　年　　6 　　月　　7 　　日
　　　　　　　         　臺北簡易庭  
　　　　　　　　　            法    　官　郭美杏
以上正本係照原本作成。
如不服本判決，應於判決送達後20日內向本院（臺北市○○○路
0 段000 巷0 號）提出上訴狀。（須按他造當事人之人數附繕本
）。如委任律師提起上訴者，應一併繳納上訴審裁判費。
中　　華　　民　　國　　111 　年　　6 　　月　　7 　　日
            　　　　　　　　　書　記　官  林玗倩
計　　算　　書
項　　　　目             金　額（新臺幣）     　　備　註
第一審裁判費   　 　　   1,220元
合　　　　計　　　       1,220元